臺灣桃園地方法院刑事判決
111年度審訴字第228號
公  訴  人  臺灣桃園地方檢察署檢察官 
被      告  郭志翔

                    籍設桃園市○○區○○○街000號0○○○○○○○○)

上列被告因偽造文書等案件，經檢察官提起公訴（110年度偵字
第29197號、第29229號、第29374號、第32583號、第34213號、
第34486號、第36186號），被告於準備程序中就被訴事實為有罪
之陳述，經告知簡式審判程序之旨，並聽取公訴人、被告之意見
後，由本院合議庭裁定由受命法官獨任進行簡式審判程序，判決
如下：
    主  文
郭志翔犯如附表主文欄所示之罪，各處如附表主文欄所示之刑及
沒收。前開各罪所處之刑，不得易科罰金部分，應執行有期徒刑
貳年貳月；得易科罰金部分，應執行有期徒刑壹年參月，如易科
罰金，以新臺幣壹仟元折算壹日。 
    事實及理由
一、本件犯罪事實及證據，除刪除犯罪事實欄一(四)部分所載之
    犯罪事實之記載(由本院另為不受理判決)、證據部分補充「
    被告郭志翔於本院準備程序及審理時之自白」外，其餘均引
    用檢察官起訴書之記載（詳如附件）。
二、論罪科刑：
（一）核被告就附件犯罪事實欄一、(一)、(二)、(十)、(十二)
      所為，均係犯刑法刑法第321條第1項第1款之侵入住宅竊
      盜；附件犯罪事實一、(三)、(五)、(九)、(十一)所為，
      均係犯刑法第320條第1項之竊盜；附件犯罪事實一、(六)
      、(八)均係犯刑法第339條第2項之詐欺得利；附件犯罪事
      實一、(七)所為，係犯刑法第339條第1項之詐欺取財、同
      條第2項之詐欺得利、第216條、第210條之行使偽造私文
      書罪。被告就附件犯罪事實欄一、（六）所為之多次盜刷
      告訴人盧潔瑩信用卡之犯行，均係基於單一犯意接續為之
      ，侵害同一法益，其犯罪時間、地點具密接性與連貫性，依
      一般社會健全觀念，在時間差距上，難以強行分割，在刑法
      評價上，以視為數個舉動之接續施行，合為包括之一行為予
      以評價，較為合理，應屬接續犯。被告就附件犯罪事實欄
      一、（七）之偽造署押係其偽造私文書之部分行為，而於
      偽造私文書後復持以行使，其偽造之低度行為，應為其行
      使偽造私文書之高度行為所吸收，均不另論罪；再被告如
      附件犯罪事實欄一、（七）部分所為同時觸犯行使偽造私
      文書罪、詐欺取財、詐欺得利罪，為想像競合犯，應依刑
      法第55條之規定，從一重之行使偽造私文書罪處斷。被告
      所為8次竊盜、1次行使偽造私文書、2次詐欺得利之犯行
      ，犯意各別，行為互殊，應予分論併罰。
（二）爰審酌被告不思以正當手段獲取財物，竟竊取、詐得他人
      財物或不法利益，顯然欠缺對他人財產權之尊重，所為實
      不足取，且尚未賠償予各告訴人、被害人，惟念其犯後坦
      承犯行，犯後態度尚可，兼衡其前已有竊盜、偽造文書、
      施用毒品、詐欺等犯行，經法院論罪科刑紀錄，有臺灣高
      等法院被告前案紀錄表1份可參，並考量其犯罪之動機、
      素行、犯罪手段、所竊取財物、詐得財產上不法利益之價
      值、入監前為吊車助手、月薪新臺幣（下同）3至4萬元、
      國中肄業之教育程度等一切情狀，分別量處如主文所示之
      刑，並就得易科罰金之罪與不得易科罰金之罪各定其應執
      行刑，暨就得易科罰金之罪與所定應執行刑均諭知易科罰
      金之折算標準，以示懲儆。
三、沒收部分：
（一）如附件犯罪事實欄一、（七）被告於商店存根聯(見偵字
      第29374號第123頁)上偽造之署押1枚，不問屬於犯人與否
      ，應依刑法第219條之規定宣告沒收之。至被告上開所偽
      造之商店存根聯，應已交付商店行使而非屬被告所有，自
      無庸宣告沒收。  
（二）按犯罪所得，屬於犯罪行為人者，沒收之；前二項之沒收
      ，於全部或一部不能沒收或不宜執行沒收時，追徵其價額
      ；犯罪所得已實際合法發還被害人者，不予宣告沒收或追
      徵，刑法第38條之1第1項前段、第3項、第5項分別定有明
      文。
　　1.被告就附件犯罪事實欄一、（一）竊得之皮夾1只、現金
      新臺幣(下同)3,000元、鑰匙1串、附件犯罪事實欄一、（
      二）竊得之三星廠牌手機（IMEI：000000000000000）1支
      、附件犯罪事實欄一、（三）竊得之皮包1個、現金400元
      、附件犯罪事實欄一、（九）竊得之現金5,000元、附件
      犯罪事實欄一、（十）竊得之三星手機1支、黃色鴨舌帽1
      頂、APPLEWATCH1支、鐵鍊手錶2支、現金600元、附件犯
      罪事實欄一、（十一）竊得之紅色小米手機1支、現金500
      元，均核屬犯罪所得，爰依前揭規定，於被告所犯各該罪
      名下宣告沒收，然因上開財物均未經扣案，爰依刑法第38
      條之1第3項規定，如全部或一部不能沒收或不宜執行沒收
      時，各追徵其價額。
　　2.被告詐得如附件犯罪事實欄一、（六）、（七）、（八）
      所示之犯罪所得，均屬被告之犯罪所得，爰依前揭規定，
      於被告所犯各該罪名下宣告沒收，並於全部或一部不能沒
      收或不宜執行沒收時，各追徵其價額。
　　3.如附件犯罪事實一、(五)竊得之包包1個、蘋果廠牌筆記
      型電腦1臺、蘋果廠牌手機1支、告訴人盧潔瑩之駕駛執照
      1張、犯罪事實一、(三)、(十一)竊得之被害人邱貫瑋學
      生證1張、被害人李建德身分證1張、健保卡1張、職業安
      全衛生教育結業證書1張、犯罪事實一、(十二)竊得之ASU
      S平板電腦1臺，固為被告之犯罪所得，原應宣告沒收，但
      均業已發還各該告訴人、被害人等，有告訴人盧潔瑩警詢
      筆錄1份、桃園市警察局龍潭分局龍潭派出所贓物認領保
      管單3紙在卷可佐，是均依刑法第38條之1第5項規定，不
      予宣告沒收或追徵。　
　　4.被告雖尚取得附件犯罪事實欄一、（一）所示之駕照、健
      保卡各1張、附件犯罪事實欄一、（三）所示之身份證、s
      學生證、提款卡各1張、附件犯罪事實欄一、（五）中國
      信託商業銀行信用卡1張、中信銀行金融卡1張、行照2張
      、國民身分證1張、附件犯罪事實欄一、（十）所示之聯
      邦銀行金融卡2張、LETHANHTUNG之越南身分證、VAN DINH
       CHIEN之居留證、健保卡各1張、銀行簿3本，然均未扣案
      ，且本院審酌上開所示之物之客觀價值均屬低微，並由告
      訴人、被害人等申請註銷、掛失並補發後，該等物品即失
      去功用。是若就上開之物宣告沒收或追徵其價額而開啟執
      行程序探知該等物品所在、所有及其價額，其執行之效果
      與所耗費之公益資源顯然不符比例，故為免日後執行困難
      及過度耗費公益資源。本院認如對上開物品宣告沒收或追
      徵其價額，實欠缺刑法上之重要性，爰依刑法第38條之2
      第2項規定，就上開所示之物均不予宣告沒收或追徵其價
      額。　
據上論斷，應依刑事訴訟法第273條之1第1項、第299條第1項前
段、第310條之2、第454條第2項，判決如主文。
本案經檢察官吳建蕙提起公訴，檢察官林欣怡到庭執行職務。
中    華    民    國   111    年    6     月    10    日
                     刑事審查庭  法  官  林慈雁
以上正本證明與原本無異。
如不服本判決應於收受判決後20日內向本院提出上訴書狀，並應
敘述具體理由。其未敘述上訴理由者，應於上訴期間屆滿後20日
內向本院補提理由書（均須按他造當事人之人數附繕本）「切勿
逕送上級法院」。
                                 書記官  吳秉翰
中　　華　　民　　國　　111 　年　　6 　　月　　13　　日
附本件論罪科刑依據之法條：
中華民國刑法第320條
意圖為自己或第三人不法之所有，而竊取他人之動產者，為竊盜
罪，處五年以下有期徒刑、拘役或五十萬元以下罰金。
意圖為自己或第三人不法之利益，而竊佔他人之不動產者，依前
項之規定處斷。
前二項之未遂犯罰之。
中華民國刑法第321條　　
犯前條第一項、第二項之罪而有下列情形之一者，處六月以上五
年以下有期徒刑，得併科五十萬元以下罰金：
一、侵入住宅或有人居住之建築物、船艦或隱匿其內而犯之。
二、毀越門窗、牆垣或其他安全設備而犯之。
三、攜帶兇器而犯之。
四、結夥三人以上而犯之。
五、乘火災、水災或其他災害之際而犯之。
六、在車站、港埠、航空站或其他供水、陸、空公眾運輸之舟、
    車、航空機內而犯之。
前項之未遂犯罰之。
中華民國刑法第339條
意圖為自己或第三人不法之所有，以詐術使人將本人或第三人之
物交付者，處五年以下有期徒刑、拘役或科或併科五十萬元以下
罰金。
以前項方法得財產上不法之利益或使第三人得之者，亦同。
前二項之未遂犯罰之。
中華民國刑法第210條
偽造、變造私文書，足以生損害於公眾或他人者，處五年以下有
期徒刑。
中華民國刑法第216條
行使第二百一十條至第二百一十五條之文書者，依偽造、變造文
書或登載不實事項或使登載不實事項之規定處斷。
附表：
編號 主      文 備      註  1 郭志翔犯侵入住宅竊盜罪，處有期徒刑捌月。未扣案犯罪所得之皮夾壹只、現金新臺幣參仟元、鑰匙壹串均沒收，於全部或一部不能沒收或不宜執行沒收時，追徵其價額。 即附件起訴書犯罪事實欄一、（一）  2 郭志翔犯侵入住宅竊盜罪，處有期徒刑捌月。未扣案犯罪所得之三星廠牌手機壹支沒收，於全部或一部不能沒收或不宜執行沒收時，追徵其價額。 即附件起訴書犯罪事實欄一、（二）  3 郭志翔犯竊盜罪，處有期徒刑參月，如易科罰金，以新臺幣壹仟元折算壹日。未扣案犯罪所得之皮包壹個、現金新臺幣肆佰元均沒收，於全部或一部不能沒收或不宜執行沒收時，追徵其價額。 即附件起訴書犯罪事實欄一、（三）   4 郭志翔犯竊盜罪，處有期徒刑肆月，如易科罰金，以新臺幣壹仟元折算壹日。 即附件起訴書犯罪事實欄一、（五）  5 郭志翔犯詐欺得利罪，處有期徒刑參月，如易科罰金，以新臺幣壹仟元折算壹日。未扣案犯罪所得之壹萬元沒收，於全部或一部不能沒收或不宜執行沒收時，追徵其價額。 即附件起訴書犯罪事實欄一、（六）    6 郭志翔犯行使偽造私文書罪，處有期徒刑參月，如易科罰金，以新臺幣壹仟元折算壹日。未扣案犯罪所得之肆仟壹佰伍拾元沒收，於全部或一部不能沒收或不宜執行沒收時，追徵其價額。商店存根聯上偽造之「盧潔瑩」之署押壹枚沒收。 即附件起訴書犯罪事實欄一、（七）    7 郭志翔犯詐欺得利罪，處有期徒刑參月，如易科罰金，以新臺幣壹仟元折算壹日。未扣案犯罪所得之伍佰元沒收，於全部或一部不能沒收或不宜執行沒收時，追徵其價額。 即附件起訴書犯罪事實欄一、（八）   8 郭志翔犯竊盜罪，處有期徒刑參月，如易科罰金，以新臺幣壹仟元折算壹日。未扣案犯罪所得之現金新臺幣伍仟元沒收，於全部或一部不能沒收或不宜執行沒收時，追徵其價額。 即附件起訴書犯罪事實欄一、（九）   9 郭志翔犯侵入住宅竊盜罪，處有期徒刑捌月。未扣案犯罪所得之三星手機壹支、黃色鴨舌帽壹頂、APPLE WATCH壹支、鐵鍊手錶貳支、現金新臺幣陸佰元沒收，於全部或一部不能沒收或不宜執行沒收時，追徵其價額。 即附件起訴書犯罪事實欄一、（十）   10 郭志翔犯竊盜罪，處有期徒刑參月，如易科罰金，以新臺幣壹仟元折算壹日。未扣案犯罪所得之紅色小米手機壹支、現金新臺幣伍佰元沒收，於全部或一部不能沒收或不宜執行沒收時，追徵其價額。 即附件起訴書犯罪事實欄一、（十一）   11 郭志翔犯侵入住宅竊盜罪，處有期徒刑捌月。 即附件起訴書犯罪事實欄一、（十二） 

附件：
臺灣桃園地方檢察署檢察官起訴書
                                    110年度偵字第29197號
                                    110年度偵字第29229號
                                    110年度偵字第29374號
                                    110年度偵字第32583號
                                    110年度偵字第34213號
                                    110年度偵字第34486號
                                    110年度偵字第36186號
　　被　　　告　郭志翔　男　37歲（民國00年0月00日生）
　　　　　　　　　　　　籍設桃園市○○區○○○街000號
                        （桃園○○○○○○○○○）
                        （另案於法務部○○○○○○○執行中）
　　　　　　　　　　　　國民身分證統一編號：Z000000000號
上列被告因竊盜等案件，已經偵查終結，認應該提起公訴，茲將
犯罪事實及證據並所犯法條分敘如下：
　　　　　　犯罪事實
一、郭志翔前因竊盜等案件，經臺灣桃園地方法院以105年度聲
    字第3578號裁定應執行有期徒刑6月確定，於民國107年1月4
    日執行完畢。詎其猶不知悔改，為下列行為：
(一)於110年2月2日上午10時許，行經桃園市○○區○○路000號林碧
    玉居處，見該處鐵門旁之小門未上鎖，竟意圖為自己不法之
    所有，基於侵入住宅竊盜之犯意，逕自侵入，徒手竊取林碧
    玉配偶李嘉信所有放在1樓價值新臺幣（下同）300元之皮夾
    1只（內有駕照、健保卡、現金3,000元）及鑰匙1串得手，
    嗣郭志翔至同址2樓林碧玉媳婦艾佩郁房間欲行竊時，為艾
    佩郁察覺，旋即逃逸。
(二)復意圖為自己不法之所有，基於侵入住宅竊盜之犯意，於11
    0年2月27日晚間10時許起至翌（28）日凌晨2時許間某時，
    以前開竊得之鑰匙，再次侵入上址林碧玉居處，徒手竊取李
    嘉信所有放在1樓客廳價值3,000元之三星廠牌手機（IMEI：
    000000000000000）1支得手，旋即逃逸。嗣林碧玉報警處理
    ，循線查獲。
(三)於110年3月2日晚間6時10分許至同日時30分許間某時，搭乘
    自桃園市桃園區中正路與復興路口站至桃園市○○區○○街000
    號景雲新村站邱貫瑋乘坐之公車，竟意圖為自己不法之所有
    ，基於竊盜之犯意，於上開公車行駛路程某地，趁邱貫瑋不
    備，徒手竊取邱貫瑋之皮包1個（內有邱貫瑋之國民身分證
    、學生證、提款卡各1張及現金400元）得手，旋即逃逸。嗣
    警經郭志翔友人劉榮辰同意搜索，始查悉上情。
(四)於110年3月15日晚間7時至9時許，行經桃園市○○區○○街00號
    佳佳HOTEL，見該處進行裝潢，無人居住，竟意圖為自己不
    法之所有，基於竊盜犯意，徒手竊取裝潢人員林子晨放置該
    處會客室之背包1個（內有林子晨之黑色短夾1個、國民身分
    證、健保卡、合作金庫金融卡、國泰世華金融卡各1張、鑰
    匙2把、OPPO CPH1725手機1支及現金900元得手，旋即逃逸
    。嗣林子晨報警處理，循線查獲。
(五)於110年5月15日晚間10時許，行經桃園市○○區○○路000號碧
    瑤宮，見盧潔瑩放置於該址大廳之包包（內有價值5萬5,000
    元蘋果廠牌筆記型電腦1台、價值4萬3,000元蘋果廠牌手機
    （型號：IPHONE XS MAX，門號：0000-000-000）1只、中國
    信託商業銀行（下稱中信銀行）信用卡（卡號：0000-0000-
    0000-0000，下稱本案信用卡）1張、中信銀行金融卡（卡號
    ：0000-0000-0000）1張、駕駛執照1張、行照2張、國民身
    分證1張）無人看管，竟意圖為自己不法之所有，基於竊盜
    之犯意，徒手竊取得手，旋即逃逸。嗣盧潔瑩報警處理，循
    線查獲。
(六)另意圖為自己不法之所有，基於詐欺得利之犯意，於同日晚
    間10時13分許起至同日晚間10時19分許，至桃園市○○區○○路
    000號之統一便利商店航興門市，持前開盧潔瑩之本案信用
    卡，佯以持卡人本人，以免簽名感應交易方式，接續刷卡購
    買遊e卡1,000元、3,000元、3,000元、3,000元，致該店員
    、中信銀行陷於錯誤，誤認係持卡人本人，而交付前開利益
    及撥款，足以生損害於盧潔瑩、特約商店、中信銀行及財團
    法人聯合信用卡處理中心對於信用卡交易管理之正確性。
(七)又意圖為自己不法之所有，基於詐欺得利、詐欺取財、行使
    偽造私文書之犯意，於同日晚間10時15分許，在上開航興門
    市店，持本案信用卡，佯以持卡人本人，於商店存根聯上偽
    造足以標彰持卡人本人之草書姓名，並交付該門市店員而行
    使，刷卡購買價值共計4,150元之遊e卡及峰香菸硬盒，致該
    門市店員、中信銀行陷於錯誤而交付前開財物、利益及撥款
    ，足以生損害於盧潔瑩、特約商店、中信銀行及財團法人聯
    合信用卡處理中心對於信用卡交易管理之正確性。
(八)再意圖為自己不法之所有，基於詐欺得利之犯意，於同日晚
    間10時54分許，在上址航興門市前，持本案信用卡，佯以持
    卡人本人，搭乘簡金山駕駛之計程車，刷卡消費500元，致
    簡金山陷於錯誤，誤認係持卡人本人，而提供計程車載送服
    務，足以生損害於盧潔瑩、簡金山、特約商店、中信銀行及
    財團法人聯合信用卡處理中心對於信用卡交易管理之正確性
    。
(九)於110年5月22日晚間9時許至同日晚間9時30分許間某時，行
    經桃園市○○區○○路000號由卓茹平管領之She's服飾店，發現
    該店後門未上鎖，竟意圖為自己不法之所有，基於竊盜之犯
    意，徒手竊取店內櫃檯上方金雞開運盒內現金5,000元得手
    ，旋即逃逸。嗣卓茹平報警處理，循線查獲。
(十)於110年5月28日下午2時20分許起至同日下午4時許間某時，
    行經桃園市○○區○○○街000巷0號越南籍LETHANHTUNG、VAN DI
    NH CHIEN等外勞共同居住之宿舍，見該處大門未上鎖，竟意
    圖為自己不法之所有，基於侵入住宅竊盜之犯意，逕侵入該
    宿舍，徒手竊取價值3,000元三星手機、1,000元之黃色鴨舌
    帽、聯邦銀行金融卡2張、LETHANHTUNG之越南身分證、VAN 
    DINH CHIEN之居留證、健保卡、價值1萬5,000元APPLE WATC
    H、7,000元2支鐵鍊手錶、銀行簿3本及現金600元得手，旋
    即逃逸。嗣LETHANHTUNG、VAN DINH CHIEN等外勞委託仲介
    公司翻譯阮氏玉華報警處理，循線查獲。
(十一)於110年6月17日下午1時10分許前某時，行經桃園市○○區○
      ○街0○0號2樓李建德施工之工地，發現李建德休憩，竟意
      圖為自己不法之所有，基於竊盜之犯意，徒手竊取李建德
      之小米紅米手機（手機套內有李建德之國民身分證、健保
      卡及安全衛生教育訓練結業證書各1張）及現金500元得手
      ，旋即逃逸。嗣警經郭志翔友人劉榮辰同意搜索，始查悉
      上情。
(十二)於110年6月29日凌晨0時3分至22分許，行經桃園市○○區○○
      街0巷0號張素菊住處，發現該處大門未關妥，竟意圖為自
      己不法之所有，基於侵入住宅竊盜之犯意，逕自侵入，徒
      手竊取放置1樓客廳價值新臺幣6,000元之ASUS平板電腦（
      型號：Z380KNL；IMEI：000000000000000）1台得手，旋
      即逃逸。嗣張素菊報警處理，循線查獲。
二、案經阮氏玉華、林子晨、卓茹平訴由桃園警政府警察局中壢
    分局、盧潔瑩訴由桃園市府警察局蘆竹分局、林碧玉訴由桃
    園市政府警察局龍潭分局報告偵辦。
　　　　　　證據並所犯法條
一、上揭犯罪事實，業據被告郭志翔於警詢、偵查中坦承不諱，
    並有下列證據可佐：
(一)證人即告訴人林碧玉、被害人李嘉信、艾佩郁於警詢中之證
    述、現場暨監視器錄影截取照片16張、通聯調閱查詢單、桃
    園市政府警察局龍潭分局110年10月6日桃警分刑字第110000
    22603號函暨所附證人艾佩郁指認犯罪嫌疑人紀錄表1份等件
    （犯罪事實一、(一)、(二）部分，本署110年度偵字第2922
    9號卷）。
(二)證人即被害人邱貫瑋、李建德、被告友人劉榮辰於警詢中之
    證述、自願受搜索同意書、桃園市政府警察局龍潭分局搜索
    扣押筆錄、桃園市政府警察局龍潭分局龍潭派出所扣押物品
    目錄表、贓物認領保管單、指認犯罪嫌疑人紀錄表、犯罪嫌
    疑人指認表、現場照片6張等件（犯罪事實一、(三)、(十一
    )，本署110年度偵字第34486號卷）。
(三)證人即告訴人林子晨於警詢中之證述、照片2張、犯罪地網
    路查詢資料、GOOGLE MAP街景截圖1張、桃園市政府警察局
    中壢分局110年10月26日中警分刑字第1100071847號函等件
    （犯罪事實一、(四)，本署110年度偵字第29197號卷）。
(四)證人即告訴人盧潔瑩、被害人即計程車司機簡金山、告訴人
    友人何家任於警詢中之證述、7-ELEVEN載具交易明細5紙、
    現場暨監視錄影器翻拍照片23張、中信銀行偽冒暨安控規劃
    科110年9月29日中信卡管調字第11009240001號簡便行文表
    暨所附交易明細、簽單等件（犯罪事實一、(五)至(八)，本
    署110年度偵字第29374號卷）。
(五)證人即告訴人卓茹平於警詢中之證述、內政部警政署刑事警
    察局110年6月25日刑紋字第1100058732號鑑定書、指紋卡片
    、桃園市政府警察局中壢分局刑案現場勘察報告暨所附現場
    勘察採證紀錄表、現場勘察照片簿等件（犯罪事實一、(九)
    ，本署110年度偵字第32583號卷）。
(六)證人即告訴代理人阮氏玉華於警詢中之證述、內政部警政署
    刑事警察局110年7月27日刑生字第1100059143號鑑定書、勘
    察採證同意書2件、桃園市政府警察局中壢分局現場勘察採
    證紀錄表、現場勘察照片簿等件（犯罪事實一、(十)，本署
    110年度偵字第36186號、本署他字第5862號卷）。
(七)證人即被害人張素菊、通訊行老闆彭宗麟、被告友人劉榮辰
    於警詢中之證述、自願受搜索同意書、桃園市政府警察局龍
    潭分局搜索扣押筆錄、桃園市政府警察局龍潭分局龍潭派出
    所扣押物品目錄表、贓物認領保管單、M STUDIO手機維修/
    訂購單、現場暨監視器錄影截取照片24張、指認犯罪嫌疑人
    紀錄表、犯罪嫌疑人指認表光碟等件（犯罪事實一、(十二)
    ，本署110年度偵字第34213號卷）。
二、核被告犯罪事實一、(一)、(二)、(十)、(十二)所為，均係
    犯刑法刑法第321條第1項第1款之侵入住宅竊盜；犯罪事實
    一、(三)至(五)、(九)、(十一)所為，均係犯刑法第320條
    第1項之竊盜；犯罪事實一、(六)、(八)均係犯刑法第339條
    第2項之詐欺得利；犯罪事實一、(七)所為，係犯刑法第339
    條第1項之詐欺取財、同條第2項之詐欺得利、第216條、第2
    10條之行使偽造私文書罪，被告於商店存根上偽造足以標彰
    持卡人本人之草書簽名，為偽造私文書之部分行為，其偽造
    私文書後復持以行使，其偽造私文書之低度行為，為行使私
    文書之高度行為所吸收，均不另論罪；被告以一行使偽造私
    文書之詐欺取財、詐欺得利行為，同時觸犯上開罪名，為想
    像競合犯，請依刑法第55條前段規定，從一重之行使偽造私
    文書罪處斷。又被告犯罪事實一、(六)、(七)所為，均係基
    於單一犯意接續為之，侵害同一法益，其犯罪時間、地點具
    密接性與連貫性，依一般社會健全觀念，在時間差距上，難以
    強行分割，在刑法評價上，以視為數個舉動之接續施行，合為
    包括之一行為予以評價，較為合理，請論以接續犯，是被告以
    一行為，同時觸犯行使偽造私文書、詐欺得利罪，為想像競
    合犯，應依刑法第55條規定，請從一重之行使偽造私文書罪
    論處。被告上揭犯罪事實一、(一)至(五)、(八)至(十二)所
    犯之竊盜、侵入住宅竊盜、詐欺得利，及犯罪事實一、(六)
    、(七)所犯之行使偽造私文書等罪嫌間，犯意各別，行為互
    殊，請分論併罰。又被告曾受有前揭犯罪事實欄所載之有期
    徒刑執行完畢，有刑案資料查註紀錄表在卷可稽，其於5年
    內故意再犯本件有期徒刑以上之罪，為累犯，均請審酌依刑
    法第47條第1項規定加重其刑。
三、被告犯罪事實一、(七)偽造足以標彰持卡人本人簽名之署押
    1枚，請依刑法第219條規定宣告沒收；犯罪事實一、(五)竊
    得之蘋果廠牌筆記型電腦、蘋果廠牌手機、告訴人盧潔瑩之
    駕駛執照1張、犯罪事實一、(三)、(十一)竊得之被害人邱
    貫瑋學生證、被害人李建德身分證、健保卡、職業安全衛生
    教育結業證書、犯罪事實一、(十二)竊得之ASUS平板電腦，
    已實際合法發還告訴人盧潔瑩、被害人邱貫瑋、李建德、張
    素菊，依刑法第38條之1第5項規定，爰不聲請宣告沒收；其
    餘犯罪所得，均請依刑法第38條之1第1項、第3項規定宣告
    沒收，於全部或一部不能沒收或不宜執行沒收時，追徵其價
    額。
四、依刑事訴訟法第251條第1項提起公訴。
  　此　致
臺灣桃園地方法院
中　　華　　民　　國　 110　　年　　12　　月　　10　　日
                          檢　察　官  吳建蕙
本件證明與原本無異　　
中　　華　　民　　國　 110　　年　  12　　月　　27    日
                          書  記  官  吳文琳
所犯法條:
中華民國刑法第320條第1項
意圖為自己或第三人不法之所有，而竊取他人之動產者，為竊盜
罪，處五年以下有期徒刑、拘役或五十萬元以下罰金。
意圖為自己或第三人不法之利益，而竊佔他人之不動產者，依前
項之規定處斷。
前二項之未遂犯罰之。
中華民國刑法第321條　　
犯前條第一項、第二項之罪而有下列情形之一者，處六月以上五
年以下有期徒刑，得併科五十萬元以下罰金：
一、侵入住宅或有人居住之建築物、船艦或隱匿其內而犯之。
二、毀越門窗、牆垣或其他安全設備而犯之。
三、攜帶兇器而犯之。
四、結夥三人以上而犯之。
五、乘火災、水災或其他災害之際而犯之。
六、在車站、港埠、航空站或其他供水、陸、空公眾運輸之舟、
    車、航空機內而犯之。
前項之未遂犯罰之。
中華民國刑法第339條
意圖為自己或第三人不法之所有，以詐術使人將本人或第三人之
物交付者，處五年以下有期徒刑、拘役或科或併科五十萬元以下
罰金。
以前項方法得財產上不法之利益或使第三人得之者，亦同。
前二項之未遂犯罰之。
中華民國刑法第210條
偽造、變造私文書，足以生損害於公眾或他人者，處五年以下有
期徒刑。
中華民國刑法第216條
行使第二百一十條至第二百一十五條之文書者，依偽造、變造文
書或登載不實事項或使登載不實事項之規定處斷。